【裁判字號】    96,交上易,390
【裁判日期】    970131
【裁判案由】    公共危險
【裁判全文】
臺灣高等法院刑事判決               96年度交上易字第390號
上  訴  人  臺灣士林地方法院檢察署檢察官
被      告  甲○○
上列上訴人因被告公共危險案件，不服臺灣士林地方法院96年度
交易緝字第16號，中華民國96年9月26日第一審判決（起訴案號
：臺灣士林地方法院檢察署95年度偵字第13435、15119號），提
起上訴，本院判決如下：
    主  文
原判決撤銷。
甲○○犯不能安全駕駛動力交通工具罪，處有期徒刑伍月；又犯
不能安全駕駛動力交通工具罪，處有期徒刑捌月，應執行有期徒
刑壹年。
    事  實
一、甲○○前於民國93年間犯公共危險案件，經臺灣臺北地方法
    院以93年度北交簡字第1292號判決處罰金銀元2萬元，於94
    年1月26日執行完畢；再於95年間又因公共危險案件，經臺
    灣臺北地方法院以95年度北交簡字第1901號判決處罰金新台
    幣8萬元確定。詎猶不知悔改，復為下列犯行：
  (一)於95年10月11日晚間7 時許至同日晚間12時止，於臺北市○
    ○○路○ 段27巷8 號處飲用啤酒約3 至4 瓶後，已處於不能
    安全駕駛動力交通工具之狀態，仍貿然駕駛車號EO-3 722號
    自用小客車上路行駛。嗣於翌日凌晨2 時31分許，行經臺北
    市大同區○○○路與太原路口時，因駕駛汽車有車身搖擺不
    定、駕駛操控力欠佳，而擦撞一旁路面施工之警告三角錐等
    疑似酒後駕車情狀，為執行臨檢員警攔檢盤查；復因其身上
    有濃厚酒味，經警施以酒測結果，發現其呼氣中酒精濃度達
    每公升0.67毫克，而偵悉上情。
  (二)又於95年11月21日凌晨2 時許，與友人在臺北市○○○路、
    延平北路附近不詳處所，共飲約2 瓶威士忌酒後，已處於不
    能安全駕駛動力交通工具之狀態，仍貿然駕駛車號EO-3722
    號自用小客車上路行駛。嗣於同日凌晨2 時30分許，行經臺
    北市大同區○○○路與民生西路口時，因駕駛汽車有車身搖
    擺不定、駕駛操控力欠佳，疑似酒後駕車之情狀，又為警攔
    檢盤查。施以酒測結果，發現其呼氣中酒精濃度達每公升0.
    75毫克，始偵悉上情。
二、案經臺北市政府警察局大同分局報告臺灣士林地方法院檢察
    署檢察官偵查起訴。
    理  由
一、被告甲○○經合法傳喚未據到庭，惟查被告業就上開犯罪事
    實於原審偵審中均坦承不諱。而按當人飲酒後，若以呼氣酒
    精濃度測試器測得之濃度達到每公升0.5毫克時，其反應較
    慢，感覺減低，將影響駕駛；達到每公升0.75毫克時，思考
    、個性及行為均會改變；達到每公升1.0毫克時，步態不穩
    ，噁心嘔吐，精神混惑不清晰；達到每公升1.5毫克時，說
    話不清楚，感覺喪失，視力模糊；達到每公升2. 0毫克時，
    體溫與血糖均降低，肌肉控制差，甚且導致癲癇發作；達到
    每公升3.5毫克時，則已至神智不清，反射減低及呼吸抑制
    等情事，業經行政院國軍退除役官兵輔導委員會臺北榮民總
    醫院88年8月5日（88）北總內字第26868號函闡釋綦詳。被
    告先後2次為警查獲後，經警測得其呼氣中酒精濃度分別達
    每公升0.67、0.75毫克，此有被告2次酒精測定紀錄表及臺
    北市政府警察局舉發違反道路交通管理事件通知單各1紙在
    卷可稽（臺灣士林地方法院檢察署95年度偵字第13435號卷
    【下稱：第13435號卷】第13頁；臺灣士林地方法院檢察署
    95年度偵字第15119號卷【下稱：第15119號卷】第10頁），
    復分別有如事實欄所載之車身搖擺不定、擦撞路旁警告三角
    錐等駕駛控制力欠佳、對員警指揮及交通號誌無反應或遲緩
    ，駕駛判斷力顯然欠佳等情狀，參以其為警查獲後，於測試
    及訊問過程中有多話等情，分據卷附之臺北市政府警察局大
    同分局公共危險案件測試觀察紀錄表、刑法第185條之3案件
    測試觀察紀錄表各1紙記載綦詳（分別參見第13435號卷第14
    頁，第15119號卷第11頁）；其如事實欄一、(一)所示犯行，
    且係因駕車擦撞路面擺放之路面施工警告三角錐之異常駕駛
    行為，始為當時執行臨檢員警注意並上前攔檢，足見被告確
    因酒精作用，致注意力、操控力減低，已達不能安全駕駛之
    程度甚明。綜上，堪認被告自白與事實相符，可以採信。
二、核被告所為，均係犯刑法第185條之3之服用酒類不能安全駕
    駛動力交通工具而駕駛罪。又其先後所犯上開公共危險罪行
    ，犯意各別，行為互殊，應予分論併罰。原審據以論科，固
    非無見，惟查被告係經原審法院於96年5月8日發布通緝，於
    96年9月4日為警緝獲到案，有台北縣政府警察局96年9月4日
    北縣警新刑字第0960037037號函及解送人犯報告書在卷可憑
    ，被告既係為警緝獲自不合減刑之規定，原審予以減刑，自
    屬違法。且被告行為後，刑法第185條之3已於97年1月4日修
    正公布施行，其罰金刑已有加重，比較新舊法結果，以行為
    時法為有利於被告，原審未及比較適用，亦有不當。檢察官
    上訴意旨以原審減刑違法云云指摘原判決不當，為有理由，
    自應將原判決撤銷改判。審酌被告於93年間至95年間，已2
    次因酒醉駕車之公共危險罪，先後經法院判處罰金刑確定，
    有本院被告前案紀錄表1紙存卷可參。其明知酒精對人之意
    識能力具有不良影響，且酒後駕車對一般往來之公眾及駕駛
    人本身皆具有高度之危險性，詎其漠視自身安危，又枉顧公
    眾安全，飲酒後已處於不能安全駕駛動力交通工具之狀態下
    ，猶仍駕駛自用小客車上路行駛，顯已對不特定用路人之安
    全發生嚴重危害，衡其犯罪之動機、目的、手段，及其品性
    、生活狀況、智識程度、犯罪所生之危害，且犯罪後均已坦
    承犯行等一切情狀，分別量處如主文所示之刑，並定其應執
    行之刑，以示懲儆。
三、被告經合法傳喚無正當理由而不到庭，爰不待其陳述逕行判
    決。
據上論斷，應依刑事訴訟法第369條第1項前段、第364條、第299
條第1項前段、第371條，刑法第2條第1項前段，修正前刑法第18
5條之3、第51條第5款，刑法施行法第1條之1，判決如主文。
本案經檢察官林秀濤到庭執行職務。
中    華    民    國    97    年    1     月    31    日
                  刑事第六庭  審判長法  官  林堭儀
                                    法  官  陳玉雲
                                    法  官  莊謙崇
以上正本證明與原本無異。
不得上訴。
                                    書記官  林旻弘
中    華    民    國    97    年    2    月      4    日
附錄本案論罪科刑法條:
中華民國刑法第185條之3（重大違背義務致交通危險罪）
服用毒品、麻醉藥品、酒類或其他相類之物，不能安全駕駛動力
交通工具而駕駛者，處1年以下有期徒刑、拘役或3萬元以下罰金


司法院資訊處製作；財團法人民間司法改革基金會備份。
